台灣新竹地方法院刑事判決　　　　　　　　　　　　　九十一年度交訴字第三三號
　　公　訴　人　台灣新竹地方法院檢察署檢察官
　　被　　　告　甲○○
右列被告因公共危險等案件，經檢察官提起公訴（九十年度偵緝字第二號），本院判
決如左：
    主  文
甲○○駕駛動力交通工具肇事，致人受傷逃逸，處有期徒刑陸月，如易科罰金，以
佰元折算壹日。
    事  實
一、甲○○於民國八十八年間因竊盜案件，經本院以八十八年度竹東簡字第一四九號
    判處有期徒刑六月緩刑三年確定，現仍於緩刑期內。而甲○○於九十年五月十九
    日晚間九時許，駕駛車牌號碼ＫＲ—二四八七號小貨車沿新竹縣竹東鎮○○路由
    東往西方向行駛，行經信義路與商華街口因疏未減速而失控擦撞乙○○騎乘之車
    號ＭＷＵ—６２１號重型機車右側倒地，致乙○○四肢及背臀部分受有擦破傷及
    瘀血之傷害（傷害部分業據乙○○撤回告訴，由台灣新竹地方法院檢察署檢察官
    為不起訴處分），然甲○○下車後已見乙○○機車傾倒毀損倒路旁，且乙○○亦
    告知手腳受傷要聯絡警方前來處理等語，詎甲○○明知乙○○業已受傷，竟即駕
    車離開現場而逃逸，經乙○○記下甲○○之自小貨車車號而報警循線查獲。
二、案經新竹縣警察局竹東分局報告台灣新竹地方法院檢察署檢察官偵查起訴。
    理  由
一、訊之被告甲○○固不否認有於前揭時間地點與被害人乙○○發生車禍事故以及駕
    車離去現場之事實，惟否認有何肇事逃逸之行為，辯稱：車禍後伊有下來看，見
    雙方車子均有毀損，伊就告訴乙○○說個人負責個人的部分，伊才離去現場，當
    時並不知道乙○○有受傷害等語。經查：被告於前揭時間地點與被害人發生車獲
    知事實，業據被告供述明確，經核與被害人指述之情節相符，並有機車照片三張
    在卷可按，而被害人因本件車禍而受有擦破傷及瘀血之傷害，亦有國民醫院驗傷
    診斷書在卷可稽，均堪採信；其次，本件車禍發生後被害人即向被告表示受有傷
    害要聯絡員警前來處理等情，亦據被害人於警訊時（九十年六月十六日警訊筆錄
    參見）、偵查中（九十年九月六日、九十一年一月二十五日訊問筆錄參見）以及
    本院審理時（本院九十一年四月三日審理筆錄參見）指述明確，核與被告於偵查
    中所供稱：「我有聽到他這樣跟我說（手肘受傷）」等語之情形相符（九十一年
    一月二十五日訊問筆錄參見），是被告明知被害人因其肇事而致受有傷害然仍逕
    行離去而逃逸之事實，亦堪認定；綜上，被告所辯前詞，應不足採，本件事證已
    臻明確，被告犯行堪予認定。
二、核被告所為，係犯刑法第一百八十五條之四之罪。爰審酌被告之素行資料、犯罪
    時手段、犯罪所生之危險、犯後之態度等一切情狀，量處如主文所示之刑，並諭
    知易科罰金之折算標準。
三、據上論斷，應依刑事訴訟法第二百九十九條第一項前段，刑法第一百八十五條之
    四、第四十一條第一項，罰金罰鍰提高標準條例第二條，判決如主文。
本案經檢察官吳金棟到庭執行職務。
中      華      民      國    九十一    年      四      月     十七     日
                              台灣新竹地方法院刑事第二庭
                                  法      官    蘇  嘉  豐
右正本證明與原本無異。
如不服本判決，應於判決送達後十日內向本院提出上訴狀( 應附繕本 )。
                                  書  記  官    賴  寶  合
中      華      民      國    九十一    年      四      月     十七     日
附錄本案論罪科刑所適用法條全文：
刑法第一百八十五條之四：
駕駛動力交通工具肇事，致人死傷而逃逸者，處六月以上五年以下有期徒刑。
